【裁判字號】    99,交易,136
【裁判日期】    990331
【裁判案由】    公共危險
【裁判全文】
臺灣板橋地方法院刑事判決             99年度交易字第136號
公  訴  人  臺灣板橋地方法院檢察署檢察官
被      告  甲○○
上列被告因犯公共危險案件，經檢察官提起公訴（98年度偵字第
29146 號），本院依簡式審判程序判決如下：
    主  文
甲○○服用酒類，不能安全駕駛動力交通工具而駕駛，累犯，處
有期徒刑陸月，如易科罰金，以新臺幣壹仟元折算壹日。
    事  實
一、甲○○前於民國94年間，因違背安全駕駛案件，經臺灣士林
    地方法院以94年度湖交簡字第79號分別判處拘役50日、40日
    ，應執行拘役80日確定，於94年7 月8 日易科罰金執行完畢
    （於本案不構成累犯）；復於95年間，因違背安全駕駛案件
    ，經臺灣士林地方法院以95年度交簡字第244 號判處有期徒
    刑3 月確定，於96年1 月24日易科罰金執行完畢；又於96年
    間，因違背安全駕駛案件，經臺灣臺北地方法院以96年度北
    交簡字第1011號判處有期徒刑5 月確定，嗣因符合中華民國
    九十六年罪犯減刑條例之規定，經臺灣臺北地方法院以96年
    度交聲減字第888 號裁定減為有期徒刑2 月15日，於96年8
    月23日易科罰金執行完畢；再於97年間，因違背安全駕駛案
    件，經臺灣臺北地方法院以97年度交易字第156 號判處有期
    徒刑6 月確定；又於97年間，因違背安全駕駛案件，經臺灣
    臺北地方法院以97年度交易字第236 號判處有期徒刑6 月確
    定，上開2 罪嗣經臺灣臺北地方法院以97年度聲字第2010號
    裁定應執行有期徒刑10月確定，於98年5 月28日縮刑期滿執
    行完畢（以上犯罪於本案均構成累犯）。詎其猶不知悔改，
    復於98年10月13日16時許，在其位於臺北縣永和市○○路16
    巷16弄4 號3 樓之住處（起訴書略載為臺北縣永和市○○路
    某處）飲酒後，明知已達不能安全駕駛之狀態下，仍騎乘動
    力交通工具車號VB7-588 號輕型機車在道路上行駛，嗣於同
    日16時50分許，行經臺北縣永和市○○路與文化路口時，為
    警攔檢實施酒測，發現其呼氣所含酒精濃度已達每公升0.58
    毫克而查悉上情。
二、案經臺北縣政府警察局永和分局移送臺灣板橋地方法院檢察
    署檢察官偵查起訴。
    理  由
一、本院於準備程序進行中，被告甲○○就被訴事實為有罪之陳
    述，經告知被告簡式審判程序之旨，並聽取公訴人及被告之
    意見後，裁定進行簡式審判程序。
二、前揭事實，為被告在本院審理時坦承不諱，並有臺北縣政府
    警察局永和分局交通分隊公共危險當事人酒精測定紀錄表、
    汽機車駕駛人酒後生理協調平衡檢測紀錄表、刑法第一百八
    十五條之三案件測試觀察紀錄表及臺北縣政府警察局舉發違
    反道路交通管理事件通知單等附卷可稽，足認被告之自白與
    事實相符。從而，本件事證明確，被告前開公共危險犯行堪
    以認定，應予依法論科。
三、按刑法第185 條之3 規定服用酒類致不能安全駕駛動力交通
    工具而駕駛罪，係抽象危險犯，並不以發生具體危險為必要
    ，至所謂酒醉狀態，只需一般評價程度達於對車輛駕駛行為
    失其必要之注意力或判斷力之虞即可，至實際上對駕駛行為
    是否發生具體危險，並非首要考慮之因素，而服用酒類不能
    安全駕駛動力交通工具之認定，參考德國、美國之認定標準
    ，對於酒精濃度吐氣已達每公升0.55毫克，肇事率為一般正
    常人之10倍，即認為已達不能安全駕駛之標準。而本件被告
    之呼氣酒精濃度已達每公升0.58毫克，足認被告確因飲酒已
    達不能安全駕駛動力交通工具之程度無疑。是核被告所為，
    係犯刑法185 條之3 服用酒類不能安全駕駛動力交通工具而
    駕駛罪。又查被告前曾受有如事實欄第一項所載之犯罪科刑
    及執行情形，有臺灣高等法院被告前案紀錄表1 份在卷可憑
    ，其於受有期徒刑之執行完畢後，5 年以內故意再犯本件有
    期徒刑以上之罪，為累犯，應依刑法第47條第1 項之規定加
    重其刑。爰審酌被告前已有6 次酒駕經法院判刑紀錄，有臺
    灣高等法院被告前案紀錄表1 份在卷可稽，竟不思悔改，再
    為本件酒後駕車之犯行，足見被告非但漠視自身之安全，更
    置他人人身、財產安全於不顧，對於公眾行之安全危害甚鉅
    ，惟念及被告犯後已坦承犯行，且尚未因本件犯行造成他人
    人身之傷亡或財產之損失，兼衡被告因病開刀，現身體狀況
    非佳等一切情狀，量處如主文所示之刑，並諭知如易科罰金
    之折算標準，以資警惕。
據上論斷，應依刑事訴訟法第273 條之1 第1 項、第299 條第1
項前段，刑法第185 條之3 、第47條第1 項、第41條第1 項前段
，刑法施行法第1 條之1 ，判決如主文。
本案經檢察官李超偉到庭執行職務。
中    華    民    國    99    年    3     月    31    日
                     交通法庭   法  官  陳正偉
上列正本證明與原本無異。
如不服本判決，應於送達後10日內敘明上訴理由，向本院提出上
訴狀，上訴於本院第二審合議庭 (應附繕本) 。其未敘述上訴理
由者，應於上訴期間屆滿後20日內向本院補提理由書「切勿逕送
上級法院」。
                                書記官  江文彬
中    華    民    國    99    年    3     月    31    日
附錄本案論罪科刑法條全文：
中華民國刑法第185 條之3：
服用毒品、麻醉藥品、酒類或其他相類之物，不能安全駕駛動力
交通工具而駕駛者，處1年以下有期徒刑、拘役或3萬元以下罰金
。

司法院資訊處製作；財團法人民間司法改革基金會備份。
